【裁判字號】    98,裁,595
【裁判日期】    980305
【裁判案由】    勞保
【裁判全文】
最  高  行  政  法  院  裁  定
                                       98年度裁字第595號
抗  告  人  甲○○
上列抗告人因與相對人勞工保險局間勞保事件，對於中華民國97
年12月26日臺北高等行政法院97年度訴字第2742號裁定提起抗告
，本院裁定如下︰
    主  文
抗告駁回。
抗告訴訟費用由抗告人負擔。
    理  由
一、按抗告法院認抗告為不合法或無理由者，應為駁回抗告之裁
    定。
二、再按撤銷訴訟之提起，應於訴願決定書送達後2個月之不變
    期間內為之，行政訴訟法第106條第1項前段定有明文。又按
    「行政法院認其無受理訴訟權限者，應依職權以裁定將訴訟
    移送至有受理訴訟權限之管轄法院。數法院有管轄權而原告
    有指定者，移送至指定之法院。」同法第12條之2第2項亦有
    明文。
三、本件抗告人因勞保事件，於民國（下同）97年8月4日收受行
    政院勞工委員會訴願審議委員會97年8月1日勞訴字第097000
    9520號訴願決定書，有送達證書附訴願卷可稽。其提起撤銷
    訴訟期間自97年8月5日起，扣除在途期間2日，算至97年10
    月6日（星期一）即已屆滿，抗告人遲至97年10月28日始提
    起行政訴訟，有收文戳可按，已逾上開不變期間，原裁定以
    抗告人關於撤銷訴訟部分起訴不合法，予以駁回，另請求國
    家賠償部分，移送臺灣臺北地方法院，經核並無不合。
四、抗告意旨略以：抗告人從未見過本案送達證書，郵務士並未
    依寄存送達程序辦理，抗告人向基隆市警察局百福派出所要
    求調閱97年8月份法院文書收發簿，該收發簿已遺失。原審
    法院以送達證書簽收日作為送達期日始期認定其認定有誤，
    違反行政訴訟法第106條、第108條規定。原審法院已於97年
    11月19日將訴狀送達於相對人，顯見應以認定抗告人無行政
    訴訟法第107條第1項各款事由。又根據送達證書內容係寄存
    於七堵郵局，惟抗告人所有寄存文件都由派出所領出，警察
    派出所卻未被勾選，亦無警察局蓋章，其送達顯有嚴重瑕疵
    。
五、本院按：
(一)「訴願文書之送達，除前2項規定外，準用行政訴訟法第67條
  至第69條、第71條至第83條之規定。」訴願法第47條第3項定
  有明文。而送達不能依直接送達或補充送達之規定為之者，得
  將文書寄存於送達地之自治或警察機關，並作成送達通知書2
  份，l份黏貼於應受送達人住居所、事務所或營業所門首，l份
  交由鄰居轉交或置於應受送達人之信箱或其他適當之處所，以
  為送達。前項情形，如係以郵務人員為送達人者，得將文書寄
  存於附近之郵政機關。此觀行政訴訟法第73條第l項、第2項之
  規定自明。經查，本件係郵務人員為送達人，自得將文書寄存
  於附近之郵政機關，無庸再寄存於自治或警察機關，而本件訴
  願決定書確已寄存七堵郵局，有送達證書附於訴願卷可稽，抗
  告人以本件送達文件無警察局蓋章，質疑送達不合法云云，顯
  不可採。
(二)再者，依上開規定所為之送達，無論應受送達人實際上於何時
  受領文書，均以寄存之日期，視為收受送達之日期，而發生送
  達之效力。經查，本件訴願決定書係於97年8月4日寄存於七堵
  郵局，有送達證書可查，原裁定以送達證書所載寄存日期為送
  達日，並無不合，則抗告人在97年10月28日始向原審法院起訴
  ，有原審法院加蓋於訴狀上收文戳記所載日期可按，原裁定以
  抗告人在原審之訴關於撤銷訴訟部分已逾法定不變期間，應予
  以駁回，於法尚無不合，本件抗告論旨，執詞認不應以送達證
  書簽收日作為送達日云云求為廢棄，難認有理由，應予駁回。
(三)至於原裁定諭知移送台北地方法院管轄部分，抗告人僅併提抗
  告而未具抗告理由，則此部分之抗告，為無理由，應併予駁回
  。
據上論結，本件抗告為無理由，依行政訴訟法第104條、民事訴
訟法第95條、第78條，裁定如主文。
中    華    民    國    98    年    3     月    5     日
                    最高行政法院第四庭
                        審判長法官  劉  鑫  楨
                              法官  廖  宏  明
                              法官  黃  淑  玲
                              法官  劉  介  中
                              法官  曹  瑞  卿
以  上  正  本  證  明  與  原  本  無  異
中    華    民    國    98    年    3     月    6     日
                              書記官  張  雅  琴


司法院資訊處製作；財團法人民間司法改革基金會備份。
